臺灣苗栗地方法院民事裁定 
                       111年度苗簡聲字第31號
聲  請  人  晉鑽國際有限公司

法定代理人  曾靜芬  
代  理  人  胡晉銓  
相  對  人  陳冠宇  


上列當事人間聲請停止執行事件，本院裁定如下：
    主  文
聲請人供擔保新臺幣73,500元後，本院111年度司執字第22303號
清償票款強制執行事件有關如附表所示設備之強制執行程序，於
本院111年度苗簡第711號第三人異議之訴事件判決確定前，應暫
予停止。
    理  由
一、按第三人就執行標的物有足以排除強制執行之權利者，得於
    強制執行程序終結前，向執行法院對債權人提起異議之訴；
    又提起異議之訴，法院依必要情形，或依聲請定相當並確實
    擔保，得為停止強制執行之裁定，強制執行法第15條、第18
    條第2 項定有明文。又依前揭規定，只須當事人提起異議之
    訴，在該異議之訴確定前，法院如認有必要，得依職權為停
    止執行之裁定；其在當事人願供擔保，聲請停止強制執行時
    ，法院亦得依其聲請，定相當並確實之擔保，為停止強制執
    行之裁定，至該異議之訴實體上有無理由，則非法院於裁定
    停止強制執行時應予審酌之事項（最高法院99年台抗第776 
    號裁定同此意旨）。
二、本件聲請意旨略以：相對人前聲請對第三人獅山加油站有限
    公司（下稱獅山公司）強制執行，經本院以111年度司執字
    第22303號清償票款強制執行事件（下稱系爭執行事件）繫
    屬中，業於民國111年10月3日經本院查封如附表所示之設備
    （下稱系爭設備）。然系爭設備為原告前於111年9月6日向
    獅山公司所購買，已非獅山公司所有，原告業依強制執行法
    第15條提起第三人異議之訴（即本院111年度苗簡第711號事
    件，下稱本案），而系爭執行事件有關系爭設備之執行程序
    倘未停止，如經拍賣，勢難回復原狀，爰依同法第18條第2
    項規定，聲請供擔保停止系爭設備之強制執行程序等語。並
    聲明：系爭執行事件有關系爭設備之執行程序於本案判決確
    定或終結前，應予停止。
三、本院之判斷
　㈠查聲請人前開主張系爭設備經查封及已提起本案訴訟等情，
    業據其提出起訴狀，並經本院調閱系爭執行事件卷宗查核屬
    實；本院審酌聲請人主張其為系爭設備之所有權人，若令系
    爭執行事件關於系爭設備之執行程序繼續進行，聲請人將來
    恐難以求償而受有無法回復之損害，故認聲請人聲請停止執
    行具必要性。揆諸上揭規定，聲請人聲請提供擔保後，於本
    案判決確定前，停止系爭執行事件有關系爭設備之強制執行
    程序，於法並無不合，應予准許。
　㈡又法院依強制執行法第18條第2 項定擔保金額而准許停止強
    制執行之裁定者，該項擔保係預備供債權人因停止執行所受
    損害之賠償，其數額應依標的物停止執行後，債權人未能即
    時受償或利用該標的物所受之損害額，或其因另供擔保強制
    執行所受之損害額定之，有最高法院86年度台抗字第442 號
    裁判意旨可供參照。本院審酌系爭執行事件有關系爭設備之
    強制執行程序如停止，相對人無法暫時無法受償之金額應為
    系爭設備之價值，查系爭設備甫經聲請人與第三人買賣之價
    格為新臺幣（下同）35萬元，爰先該價金視為系爭設備之價
    值為計算。再參酌本案事件訴訟標的價額為35萬元，為不得
    上訴第三審之事件，參考各級法院辦案期限實施要點規定，
    第一、二審程序審判案件之期限分別為1 年4 月、2 年，加
    上裁判送達、上訴、分案等期間，預估聲請人提起第三人異
    議之訴獲准停止執行因而致相對人之執行延宕之期間為約審
    理期間3 年6 個月方得定讞等情，則以上開執行債權按其執
    行名義年息6 ％之利率計算，本件相對人因聲請人提起第三
    人異議之訴，因停止執行所致未能即時受償之損失額約為35
    萬之利息損失，為73,500元【計算式：35萬元6 ％3.5 ＝73
    ,500元。】，爰准許聲請人於供擔保73,500元後，在本案即
    本院111年度苗簡第711號終結確定前，停止上開執行程序。
四、爰依強制執行法第18條第2 項，裁定如主文。
中　　華　　民　　國　　111 　年　　10　　月　　24　　日
                  苗栗簡易庭  法  官    黃思惠
以上正本係照原本作成。　　　　　　　　　
如不服本裁定應於送達後10日內向本院提出抗告狀，並繳納抗告
費新臺幣1,000 元。
中　　華　　民　　國　　111 　年　　10　　月　　24　　日
                              書記官    林翰章

附表：
系爭設備      編號 物品名稱 數  量 單  位 保管地點 備註 1 加油機 1 台 苗栗縣○○鄉○○村○○○00號 型號：CWEN193805 包含6支加油槍 2 加油機 1 台 苗栗縣○○鄉○○村○○○00號 型號：CWEN193806 包含6支加油槍 3 加油機 1 台 苗栗縣○○鄉○○村○○○00號 型號：CWEN193807 包含6支加油槍 4 柴油加油機 1 台 苗栗縣○○鄉○○村○○○00號 包含2支加油槍 5 電腦螢幕及主機 1 組 苗栗縣○○鄉○○村○○○00號 位置：柴油加油機旁之營業窗口 6 電腦螢幕及主機 1 組 台中市○區○○路○段00號  7 發票機 2 台 黑色：苗栗縣○○鄉○○村○○○00號 米色：台中市○區○○路○段00號 黑色(7-2)及米色(7-1)各一台 8 洗車機 1 座 苗栗縣○○鄉○○村○○○00號  9 泡沫機 1 台 苗栗縣○○鄉○○村○○○00號  10 空壓機 1 台 苗栗縣○○鄉○○村○○○00號